【裁判字號】    95,上訴,348
【裁判日期】    950503
【裁判案由】    搶奪
【裁判全文】
臺灣高等法院臺中分院刑事判決         95年度上訴字第348號
上  訴  人  臺灣彰化地方法院檢察署檢察官
被      告  癸○○
                    臺灣彰化監獄執行中
上列上訴人因被告搶奪等案件，不服臺灣彰化地方法院中華民國
94年12月8日第一審判決（民國94年度訴字第1967號，起訴案號
：臺灣彰化地方法院檢察署民國94年度偵字第7646、8034、8036
、82 71、8419、8420號，併辦案號：94年度偵字第8632、9398
號），提起上訴，本院判決如下：
    主  文
原判決關於癸○○部分撤銷。
癸○○共同連續意圖為自己不法之所有，而搶奪他人之動產，處
有期徒刑貳年。
    事  實
一、癸○○基於意圖為自己不法所有之概括犯意，（一）先於94
    年8 月26 日某時，在彰化縣鹿港鎮某處以自備鑰匙（已丟
    棄滅失），竊取不詳姓名之人所有之不詳車牌號碼，光陽牌
    豪邁重型機車一部得手後，供其與施樹旺搶奪之用（癸○○
    供稱搶奪後即將上開機車丟棄於路旁，故均不復記憶車牌號
    碼）；（二）再於94 年9 月16 日16時許，在彰化縣鹿港鎮
    ○○○路圖書館附近，以自備鑰匙（已丟棄滅失）竊取不詳
    姓名之人所有之車牌號碼後三碼為235 號（前三碼英文字不
    詳），三陽牌迪爵重機車一部得手後，供其與施樹旺搶奪之
    用（癸○○供稱搶奪後即將上開機車交予施樹旺，而施樹旺
    供稱將該機車丟棄於路旁，故均不復記憶車牌號碼）（三）
    復於94 年9 月28 日11 時許，在彰化縣鹿港鎮○○路111
    號旁，見施成銈所有交戊○○使用之車牌號碼ＪＳＳ－828
    號重型機車停於該處，乃以自備鑰匙（已丟棄滅失）啟動該
    車加以竊取，得手後，供其搶奪財物之物。癸○○竊得上開
    機車後，即自行或與有犯意聯絡之施樹旺共同基於意圖為自
    己不法所有之概括犯意聯絡，在（四）94年8月28日12時25
    分許，在彰化縣鹿港鎮○○路631前，由癸○○騎乘上開竊
    得之光陽牌豪邁重型機車，搭載施樹旺，趁郭麗卿不備之際
    ，由施樹旺從後方搶奪郭麗卿所有之皮包一個（內有現金
    1500百元、身分證、健保卡各一枚、鑰匙一串），得手後逃
    逸。（五）再於94年9月17日13時50分許，在彰化縣鹿港鎮
    ○○路一四三號前，由癸○○騎乘上開竊得之車牌號碼後三
    碼為二三五號（前三碼英文字不詳），三陽牌迪爵重型機車
    ，搭載施樹旺，趁乙○○不備之際，由施樹旺從後方搶奪乙○○所有之皮包一個（內有現金八萬元、身分證、健保卡各
    一枚、玉珮一枚、鑰匙一支、OKWAP牌行動電話一具，序號
    000000000000000號），得手後逃逸，其等
    並將現金朋分花用，而乙○○之上開行動電話由癸○○留供
    已用外，其餘物品均丟棄。（六）癸○○復於94 年9 月29
    日8時15分許，騎乘上開竊得之車牌號碼ＪＳＳ－828號重型
    機車，在彰化縣鹿港鎮○○○路一０八巷巷口，趁庚○○將
    皮包掛吊於其所騎乘機車之右邊把手，而疏於注意之際，由
    後接近再下手行搶之方式，搶得庚○○所有之黑色皮包一個
    （內有駕照、健保卡各一枚、現金三百元），得手後逃逸。
    (七)、癸○○又於94年9月5日上午9時許，在彰化縣鹿港鎮天
    后宮前，與有共同犯意聯絡之黃楷勝（另案偵辦），由黃楷
    勝騎乘車牌號碼KBH-213號重型機車，癸○○則坐於後座，
    而由癸○○自後方行搶之方式，搶奪被害人甲○所持有之皮
    包一只（內有現金一千多元，鑰匙一支、行動電話一支）得
    手後二人共乘機車逃逸，現金由癸○○取得，行動電話由黃
    楷勝取得。
二、嗣經警依丁○○遭搶奪之行動電話序號，及乙○○遭搶之行
    動電話序號，調閱通聯紀錄而循線查獲，並查獲丁○○、乙○○上開行動電話，及扣得施樹旺作案時所穿之白色上衣一
    件、黑色褲子一件、白色鞋子一雙、黑色全罩式安全帽一頂
    ，及癸○○作案時所穿之黑色牛仔褲一件、白色內衣一件等
    物，並從黃楷勝處取出甲○遭搶之行動電話始查悉上情。
三、案經彰化縣警察局二林分局、鹿港分局報請臺灣彰化地方法
    院檢察署檢察官偵查起訴，及移送併辦，原審認有刑事訴訟
    法第二百七十三條之一第一項之情形，而改依簡式審判程序
    審理。
    理  由
一、前揭犯罪事實，業據被告癸○○於警詢、偵訊中及原審與本
    院審理時坦承不諱，核與被害人丙○○、壬○○、丁○○、
    辛○○、子○○、己○○、郭麗卿、乙○○、戊○○、庚○○、甲○分別於警詢中之指述情節，及被害人乙○○於原審
    準備程序之指述情節相符，又有共同被告施樹旺供證屬實，
    復有贓物認領保管單四紙，彰化縣警察局車輛尋獲電腦輸入
    單一紙、通聯調閱查詢單十四紙、監視錄影翻拍照片八幀附
    卷可稽，及共同被告施樹旺作案時所穿之白色上衣一件、黑
    色褲子一件、白色鞋子一雙、黑色全罩式安全帽一頂，被告
    癸○○作案時所穿之黑色牛仔褲一件、白色內衣一件等扣案
    可資佐證。足徵被告之自白顯與事實相符，本件事證已臻明
    確，被告之犯行均堪以認定。至被害人之警訊筆錄，被告也
    表示沒有意見，依刑事訴訟法159條之5第2項規定視為已同
    意作為證據，而有證據能力，併予敘明。
二、核被告所為，係犯刑法第325條第1項之搶奪罪、第320條第1
    項之竊盜罪，被告癸○○先後多次搶奪、竊盜犯行，均時間
    緊接，所犯又係構成要件相同之罪名，均顯基於概括犯意反
    覆為之，均為連續犯，均應依刑法第56條之規定論以一罪，
    並均加重其刑。檢察官移送併辦被告癸○○犯罪事實編號（
    三）之竊盜犯行，及編號（六）、（七）之搶奪犯行，與前
    開起訴竊盜、搶奪有罪部分，有連續犯之裁判上一罪關係，
    為起訴效力所及，本院自得一併審究。又被告癸○○就犯罪
    事實一編號（四）、（五）之搶奪犯行，與施樹旺二人間就
    編號（七）之搶奪犯行，與黃楷勝二人間，有犯意聯絡及行
    為分擔，均為共同正犯。再被告癸○○竊盜機車之目的，係
    為搶奪財物之用，其所犯之前開竊盜、搶奪二罪間有行為、
    目的之牽連關係，為牽連犯，應依刑法第55條之規定從一重
    之刑法第325條第1項之搶奪罪論處。
三、原審對被告癸○○論罪科刑雖無不合，唯原判決對犯罪事實
    一編號（七）部分未及併予審理，尚有未合，檢察官上訴意
    旨執此指摘原判決不當，為有理由，應將原判決關於被告癸○○部分撤銷改判，爰審酌被告有多項前科，品行不佳，唯
    犯罪後坦承犯行，態度良好  及其犯罪之動機、目的、手段
    等情狀，而科處如主文所示之刑，以示懲儆。至被告癸○○
    行竊用之鑰匙及其行搶時所戴之安全帽業已丟棄滅失，已經
    被告供明在卷，另共同被告施樹旺所戴安全帽一頂，並非被
    告施樹旺所有，而是其家人所有，亦據施樹旺供明在卷，此
    外，其餘扣案之衣褲、鞋子等物，並非供犯罪所用，均不予
    宣告沒收。
四、據上論斷，應依刑事訴訟法第369條第1項前段、第364條、
    第299條第1項前段，刑法第28條、第56條、第325條第1項、
    第320條第1項、第55條、罰金罰鍰提高標準條例第1條前段
    ，判決如主文。
本案經檢察官丑○○到庭執行職務。
中    華    民    國    95    年    5    月   3       日
            刑事第八庭  審判長法  官  羅  得  村
                              法  官  劉  榮  服
                              法  官  陳  宏  卿
上列正本證明與原本無異。
如不服本判決應於收受送達後十日內向本院提出上訴書狀，其未
敘述上訴之理由者並得於提起上訴後十日內向本院補提理由書（
均須按他造當事人之人數附繕本）。
                              書記官  黃  薰  慧
中    華    民    國    95    年    5    月    4      日
附錄：
刑法第325條第1項：意圖為自己或第三人不法之所有，而搶奪他
人之動產者，處6月以上5年以下有期徒刑。
                                                      Ａ


司法院資訊處製作；財團法人民間司法改革基金會備份。
